臺灣臺北地方法院民事簡易判決
110年度北簡字第20484號
原      告  旺旺友聯產物保險股份有限公司

法定代理人  劉自明  
送達代收人  胡綵麟  
訴訟代理人  胡綵麟  
            葉丁宗  
被      告  楊文貴  



訴訟代理人  呂德彥  
上列當事人間請求侵權行為損害賠償事件，本院於民國111年2月
8日言詞辯論終結，判決如下︰
    主  文
被告應給付原告新臺幣玖萬伍仟貳佰元，及自民國一百十一年一
月十九日起至清償日止，按週年利率百分之五計算之利息。
原告其餘之訴駁回。
訴訟費用新臺幣壹仟參佰參拾元由被告負擔十分之七，餘由原告
負擔。
本判決得假執行。但被告以新臺幣玖萬伍仟貳佰元為原告預供擔
保，得免為假執行。
    事實及理由
壹、程序方面：
    按因侵權行為涉訟者，得由行為地之法院管轄，民事訴訟法
    第15條第1項定有明文。經查，本件侵權行為地在臺北市○○
    區○○○路000號處，有道路交通事故現場圖可稽（見本院卷第
    41頁），合先敘明。
貳、實體方面：
一、原告主張：被告於民國108年9月21日16時50分許，駕駛車牌
    號碼000-000號營業小客車，行經臺北市○○區○○○路000號時
    ，因向右變換行向未注意其他車輛，不慎致撞及由原告承保
    之訴外人即被保險人張秋雲所有而由訴外人曹忠玉駕駛之車
    牌號碼000-0000號自用小客車（下稱系爭車輛），造成系爭
    車輛受損，嗣系爭車輛經送修後，計支出新臺幣12萬7,624
    元（含工資費用2萬6,154元、烤漆費用2萬5,574元、零件費
    用7萬5,896元），業經原告依保險契約理賠予張秋雲，依保
    險法第53條取得代位求償權，爰依保險法第53條第1項、民
    法第184條第1項前段、第191條之2規定，提起本件訴訟等語
    。並聲明：被告應給付原告12萬7,624元，及自起訴狀繕本
    送達翌日起至清償日止，按週年利率5%計算之利息。
二、被告則以：原告請求維修的項目不合理，被告不認同車損有
    原告所述嚴重等語，資為抗辯，並聲明：原告之訴駁回。
三、得心證之理由：
　㈠原告主張被告於上開時、地駕駛駕駛車牌號碼000-000號營業
    小客車，因向右變換行向未注意其他車輛而不慎撞及系爭車
    輛，造成系爭車輛受損；原告已賠付張秋雲系爭車輛修復費
    用等情，業據其提出與所述相符之道路交通事故當事人登記
    聯單、道路交通事故現場圖、道路交通事故初步分析研判表
    、系爭車輛行照、估價單、發票、汽車險理賠計算書、賠償
    給付同意書等件影本為證（見本院卷第15至33頁），並經本
    院依職權向臺北市政府警察局交通警察大隊調閱道路交通事
    故初步分析研判表、道路交通事故現場圖、A3類道路交通事
    故調查紀錄表、道路交通事故當事人登記聯單、道路交通事
    故照片黏貼紀錄表等件在卷為憑（見本院卷第37至53頁），
    且為被告所不爭執，應堪信為真實。
　㈡按因故意或過失，不法侵害他人之權利者，負損害賠償責任
    ，民法第184條第1項前段定有明文。又依保險法第53條第1
    項規定，被保險人因保險人應負保險責任之損失發生，而對
    於第三人有損失賠償請求權者，保險人得於給付賠償金額後
    ，代位行使被保險人對於第三人之請求權；但其所請求之數
    額，以不逾賠償金額為限。本件被告駕駛車牌號碼000-000
    號營業小客車，因向右變換行向未注意其他車輛而不慎撞及
    系爭車輛肇事，已如上述，揆諸前揭規定，被告自應負侵權
    行為損害賠償責任。又原告既承保系爭車輛並已給付賠償金
    額，保險法第53條第1項規定，即得代位行使張秋雲對被告
    之侵權行為損害賠償請求權。
　㈢次按不法毀損他人之物者，應向被害人賠償其物因毀損所減
    少之價值，為民法第196條所明定。而所謂請求賠償物被毀
    損所減少之價額，得以修復費用為估定標準，但以必要者為
    限，例如修理材料以新品換舊品，應予折舊（參見最高法院
    77年度第9次民事庭會議決議）。依行政院所頒「固定資產
    耐用年數表」及「固定資產折舊率表」之規定，自用小客車
    之耐用年數為5年，依定率遞減法每年折舊369/1000，且固
    定資產提列折舊採用定率遞減法則者，以1年為計算單位，
    其使用期限未滿1年者，按實際使用之月數相當於全年之比
    例計算之，不滿1月者，以1月計。經查，原告主張系爭車輛
    必要修繕費用共12萬7,624元，包括工資費用2萬6,154元、
    烤漆費用2萬5,574元、零件費用7萬5,896元等情，業據其提
    出估價單、統一發票為證（見本院卷第23至29頁），依前揭
    說明，系爭車輛之修復既以新零件更換被毀損之舊零件，自
    應將零件折舊部分予以扣除。準此，本件系爭車輛出廠日為
    107年7月，有系爭車輛行車執照足憑（見本院卷第21頁），
    計算至事故發生日即108年9月21日止，已使用1年3月，故該
    車零件費用扣除折舊後之費用為4萬3,472元(計算式如附表
    所示)，並加計工資費用2萬6,154元、烤漆費用2萬5,574元
    ，因此，原告得請求之車輛修復費用應為9萬5,200元（計算
    式：43472+26154+25574＝95200）。至被告固抗辯原告請求
    維修的項目不合理云云，惟並未說明依據為何，亦未提出其
    它證據以供審酌，核其所辯，即乏憑據，容難採認，附此敘
    明。
　㈣末按遲延之債務，以支付金錢為標的者，債權人得請求依法
    定利率計算之遲延利息；應付利息之債務，其利率未經約定
    ，亦無法律可據者，週年利率為百分之五；給付無確定期限
    者，債務人於債權人得請求給付時，經其催告而未為給付，
    自受催告時起，負遲延責任。其經債權人起訴而送達訴狀，
    或依督促程序送達支付命令，或為其他相類之行為者，與催
    告有同一之效力，民法第233條第1項前段、第203條、第229
    條第2項分別有明文規定。本件原告之請求，核屬無確定期
    限之給付，自應經原告催告未為給付，被告始負遲延責任。
    準此，原告請求給付自起訴狀繕本送達翌日即111年1月19日
    （見本院卷第89頁）起至清償日止，按週年利率5%計算之利
    息，核無不合，應予准許。
四、綜上所述，原告據以提起本訴，請求被告給付9萬5,200元，
    及自起訴狀繕本送達翌日即111年1月19日起至清償日止，按
    週年利率5%計算之利息，為有理由，應予准許，逾此範圍之
    請求，為無理由，應予駁回。
五、本件原告勝訴部分係就民事訴訟法第427條訴訟適用簡易程
    序所為被告敗訴之判決，依同法第389條第1項第3款規定，
    應依職權宣告假執行，並依同法第392條第2項規定，依聲請
    宣告被告如預供擔保，得免為假執行。
六、本件事證已臻明確，兩造其餘攻擊防禦方法及證據，核與判
    決之結果，不生影響，爰不一一論列，併此敘明。
七、訴訟費用負擔之依據：民事訴訟法第79條。本件訴訟費用額
    ，依後附計算書確定如主文第3項所示金額。
中　　華　　民　　國　　111 　年　　3 　　月　　2 　日 
                  臺北簡易庭  法  官　陳仁傑  
附表　　
折舊時間 金額 第1年折舊值 75,896×0.369=28,006 第1年折舊後價值 75,896-28,006=47,890 第2年折舊值 47,890×0.369×(3/12)=4,418 第2年折舊後價值 47,890-4,418=43,472 
以上正本證明與原本無異。
如不服本判決，應於判決送達後20日內向本庭（臺北市○○區○
○○路0段000巷0號）提出上訴狀。（須按他造當事人之人數附
繕本）。如委任律師提起上訴者，應一併繳納上訴審裁判費。 
中　　華　　民　　國　　111 　年　　3 　　月　　2　　日 
                              書記官　黃進傑
  計　算　書
項　　　　目             金 　額（新臺幣）　　   備註
第一審裁判費　　　            1,330元 
合　　　　計　　　            1,330元